---
title: "TD3 - Implémentation de l’ACP "
author: "Rida BOUSHAB - M1 Big Data UPPA"
output:
  pdf_document:
    fig_height: 4
    keep_tex: yes
  word_document: default
---

# Présentation

Une implémentation personnelle de l’ACP afin de mieux comprendre son
fonctionnement

# Debut
Pour Les questions preliminaire voir pdf latex (avec overleaf).

## Chargement de la librairie

<!-- charger la librairie pour l'ACP -->

```{r}

library(plotrix)

```


## Importation des données et affichage des graphes

On importe dans un premier temps les données

```{r}
Deca <- read.table("./AnaDo_JeuDonnees_Decathlon.csv",
header=TRUE, sep=";",dec=".", row.names=1,
check.names=FALSE, fileEncoding="latin1")
```

##Première étape : calcul de l’ACP

```{r}
Pca <- function(X,norm=T){ 

  
 #le parametre bol norm permet de savoir si on veut centrer et réduire les données.
  
  #  la data centrée réduite
  m <- scale(X,scale=norm)
  
  # calcul du covariance 
  c<-cov(m)
  
  # diagonal covariance
  eig <- eigen(c)
  
  # eignvectors et eigenvalues
  vep <- eig$vectors #les vecteurs propres
  vap <- eig$values #les valeurs propres
  
  
  # output 
  data <- list("data"=m , "vap"=vap,  "vep"=vep)

  return(data)

}
```

On teste la fonction Acp:

```{r}
Test<-Pca(Deca[,1:10],T)

Test
```

##Deuxième étape : affichage de l’ACP pour les individus




```{r}
individusACP<-function(axes=i:j){
  #A c'est le resultat du produit matriciel entre deux matrices
  A<-Test$data%*%Test$vep[,axes[1]:axes[2]]
  par(mar=c(4, 1, 1, 1),pty = "s") 
  plot(A[,1],A[,2],xlim = c(-4,4),ylim = c(-4,4),
       xlab = "Dim1",ylab="Dim2", main="graph of the inviduals",cex=0.74)
  abline(h=0,v=0, lty = 10)
  text(x=A[,1],y=A[,2], label=row.names(A))
  }
```

```{r}
individusACP(axes=1:2)
```


##Troisième étape : fonction summary

```{r}
suma<-function(test)
{
#matrice des valeur propre
m<-t(as.matrix(test$vap))
prc<-c()
for(j in 1:length(m)){
  prc<-append(prc,m[j]*10)}

#le cumule de la varaiance
var1 <- cumsum(m)
var2 <- var1/var1[length(var1)]

eg<-rbind(m,prc,var2)
row.names(eg)<-c("eigenvalue","% du variance","%cumulative du var")

colnames(eg)<-c("Dim1","Dim2","Dim3","Dim4","Dim5","Dim6","Dim7","Dim8","Dim9"
                ,"Dim10")

output1<-list("eg"=eg)
return(output1)
}
```

```{r}
suma(Test)
```



##Quatrième étape : affichage de l’ACP pour les variables

```{r}

variablesACP<-function(axes=k:l){
#la racine des valeurs propres
 sqrtav<-sqrt(Test$vap)
 mat<-c()
 matt<-c()
 #calacul des nouveau vercteur(mat pour dim1 et matt pour dim2) pour la correlation
for(j in 1:10){
  mat<-append(mat,sqrtav[axes[1]]*Test$vep[j,axes[1]])
  matt<-append(matt,sqrtav[axes[2]]*Test$vep[j,axes[2]])
     
   }

par(mar=c(4, 1, 1, 1),pty = "s") 
plot(t(mat),t(matt), col="black",lty = 0.5, pch = 16, asp = 1, 
     xlim = c(-1, 1), ylim = c(-1, 1), main = "Graph of varaiables",
     ylab = "Dim2",xlab = "Dim1")
abline(h=0,v=0, lty = 10)
  
draw.circle(0, 0, 1, nv=100, border=NULL, col=NA, lty=1, lwd=1)
  
## draw arrows from point to point :
text(x=mat,y=matt,labels = colnames(Test$data))

segments(x0=0, y0=0, x1 =mat , y1 =matt,
        col = "black", lty = par("lty"), lwd = par("lwd")  )
#arrows(mat , matt, mat+0.0009 , matt+0.0009, col="black")

}
```


```{r}
variablesACP(axes=1:2)
```












